# 请教陈版，关于企业合并的问题

提问人：ke594730 时间：2020-09-24 20:38:00
1 、如图所示，甲集团公司在 2017 年以前就已经持有A公司100%，于 2018 年 5 月通过非同一控制合并取得B公司100%股权；
2 、 2019 年 8 月，甲集团于新设立一家子公司C，同时，以同一控制下企业合并的方式，将A公司和B公司的股权转到C公司之下；
请教陈版，由于要站在现在时点的股权架构，编制 2017 年、 2018 年的合并报表，如果不考虑模拟合并和特殊的编制基础：
（ 1 ）请问在 2017 年，能否按正常的编制基础，编C公司和A公司的合并报表；然后在 2018 年编C公司、A公司、B公司的合并报表（B公司按收购后的数据并表）？
（ 2 ）还是说如果要编制上述描述的 2017 年、 2018 年的合并，只能适用特殊的编制基础，进行合并？或者只能通过模拟合并的方式编制？
谢谢陈版！
Image.png
(141.33 KB, 下载次数: 10)
前天 20:37 上传

回答人：chenyiwei
由于C公司是 2019 年 8 月新设的，因此其自身的个别报表和合并报表都只能从其设立日开始编制。如果要依据目前的股权架构编制 2017 、 2018 年度的合并报表，则只能采用特殊编制基础编制备考合并报表。
在备考合并编制基础方面，可能还存在以下选择：
1 、参照《企业会计准则解释第 6 号》第二条规定，A公司全程纳入合并，B公司自 2018 年 5 月购买日起以该日公允价值为基础纳入合并；
2 、A、B公司均全程纳入合并（参考上市公司重大资产重组中备考报表的编制思路）。
可根据具体情况选择所采用的编制基础。如果用于发债的，建议采用第一种。